【裁判字號】    98,消債清,30
【裁判日期】    981022
【裁判案由】    清算事件
【裁判全文】
臺灣士林地方法院民事裁定            98年度消債清字第30號
債  務  人  甲○○○○○○
上列債務人因聲請清算事件，聲請保全處分，本院裁定如下：
    主  文
聲請駁回。
    理  由
一、按法院就清算之聲請為裁定前，得因利害關係人之聲請或依
    職權，以裁定為停止對於債務人財產強制執行程序之保全處
    分，消費者債務清理條例（下稱消債條例）第19條第1 項第
    1 款、第2 款及第3 款固有明定。惟保全處分，係於法院就
    清算之聲請為裁定前，為防杜債務人之財產減少，維持債權
    人間公平受償，始有保全處分之必要，消債條例第19條立法
    說明可資參照。又債務人對於第三人之債權，係維持債務人
    及其共同生活之親屬生活所必需者，不得為強制執行，強制
    執行法第122 條亦規定甚明。
二、聲請意旨略以：伊因財務困難，陷於不能清償債務之窘境，
    業已提出清算聲請並在本院審理中。然伊薪資債權現遭債權
    人聲請本院強制執行，伊尚負民間債務，並須扶養子女，薪
    資債權遭強制執行影響伊家庭經濟甚鉅，爰聲請停止臺灣臺
    北地方法院97年執助字第6309號強制執行事件程序（下稱系
    爭執行程序）之保全處分云云。
三、經查，債務人於臺北市交通管制工程處任職之薪資債權每月
    為新臺幣（下同）3 萬2105元（見本院卷第63頁），雖遭債
    權人聲請強制執行，惟其因無法履行債務，始向本院聲請清
    算，足見債權人應無從於系爭執行程序外，因行使債權而受
    償。且他債權人如認有必要，非不得於系爭執行程序併案聲
    請強制執行，就債務人每月薪資債權三分之一範圍內，按債
    權比例公平受償。故於本院裁定開始清算前，難認有為保障
    債權人公平受償，而停止系爭執行程序之必要。況以債務人
    每月薪資債權僅3 萬2105元觀之，債權人於保全處分至多12
    0 日之期間內，執行可得受償之金額甚微，停止系爭執行程
    序，對於維持債權人間公平受償亦無助益。再參諸強制執行
    法第122 條規定意旨，債務人對於第三人之薪資債權，本即
    限於非債務人及其共同生活之親屬所必需者，始得強制執行
    ，若債務人及其共同生活親屬因系爭執行程序而無法維持基
    本生活，亦應循強制執行法第12條第1 項規定聲明異議，系
    爭執行程序實不致造成債務人及其共同生活親屬無法維持基
    本生活，要無阻礙債務人聲請清算以重建其經濟生活之機會
    。
四、是故，揆諸首開說明，難認有為保障債權人公平受償，及債
    務人重建經濟生活之機會，而停止系爭執行程序之必要。從
    而，債務人聲請保全處分，於法即有未合，應予駁回，爰裁
    定如主文。
中    華    民    國    98    年    10    月    22    日
                  民事第二庭  法      官  絲鈺雲
上為正本係照原本作成。
如不服本裁定，應於裁定送達後10 日內，以書狀向本院提出抗告
，並繳納抗告費新臺幣1千元。
中    華    民    國    98    年    10    月    22    日
                              書  記  官  朱亮彰


司法院資訊處製作；財團法人民間司法改革基金會備份。
